臺北高等行政法院裁定
111年度交上字第199號
上  訴  人  陳嘉豐                                     




被 上訴 人  新北市政府交通事件裁決處


代  表  人  李忠台（處長）
上列當事人間交通裁決事件，上訴人對於中華民國111年3月29日
臺灣士林地方法院110年度交字第364號行政訴訟判決，提起上訴
，本院裁定如下：
    主  文
一、上訴駁回。
二、上訴審訴訟費用新臺幣750元由上訴人負擔。
    理  由
一、按對於交通裁決事件之判決提起上訴，非以其違背法令為理
    由，不得為之，行政訴訟法第237條之9第2項準用第235條第
    2項規定甚明。又當事人對於地方法院交通裁決事件之判決
    上訴，如依行政訴訟法第237條之9準用第236條之2第3項、
    第243條第1項規定，以判決有不適用法規或適用不當為理由
    時，其上訴狀或理由書應表明原判決所違背之法令及其具體
    內容；若係成文法以外之法則，應揭示該法則之旨趣，倘為
    司法院解釋，則為揭示該解釋之字號或其內容。如以行政訴
    訟法第237條之9第2項準用第236條之2第3項、第243條第2項
    所列各款情形為理由時，其上訴狀或理由書，應揭示合於該
    條項各款之事實。上訴狀或理由書如未依此項方法表明者，
    即難認為已對交通裁決事件之判決之違背法令有具體之指摘
    ，其上訴自難認為合法。
二、上訴人於民國110年11月5日21時50分許，將其所有車牌號碼
    000-0000號自用小客車（下稱系爭車輛）停放於臺北市中正
    區汀州路1段227號前，因有「在禁止臨時停車處所停車」之
    違規事實，為臺北市政府警察局中正第二分局（下稱舉發機
    關）泉州街派出所員警拍照取證後，於110年11月11日填製
    臺北市政府警察局北市警交字第A09J4C4A1號舉發違反道路
    交通管理事件通知單逕行舉發，並記載應到案日期為110年1
    2月27日前。上訴人於110年11月17日向被上訴人陳述意見，
    經舉發機關查復違規事實屬實，被上訴人乃以110年12月8日
    新北裁催字第48-A09J4C4A1號違反道路交通管理事件裁決書
    (下稱原處分)，依違反道路交通管理處罰條例(下稱道交條
    例)第56條第1項第1款規定，裁處上訴人罰鍰新臺幣900元。
    上訴人不服，提起行政訴訟，經原審以110年度交字第364號
    行政訴訟判決（下稱原判決）駁回，上訴人仍有不服，遂提
    起本件上訴。
三、上訴人對原判決提起上訴，主張：伊當時在配偶家門前紅線
    臨時停車，車輛熄火後上樓接送幼兒，車前擋風玻璃留有電
    話號碼可隨時移車，只要員警打電話或啟動警報器，即可移
    動系爭車輛，屬於保持可立即行駛之狀態，原判決未清楚敘
    明認定伊屬停車行為之理由，純屬臆測，認定事實不依證據
    ，有違經驗法則，不備理由，適用法規不當之違誤云云。經
    查，原判決已敘明認定上訴人有道交條例第56條第1項第1款
    所定「在禁止臨時停車處所停車」違規事實及原處分並無違
    誤之依據及理由，上訴意旨所陳，無非係重述其於原審已主
    張而為原判決所不採之理由，及就原審取捨證據、認定事實
    之職權行使，指摘為不當；或以其主觀見解，仍執陳詞爭議
    ，難認已具體說明原判決有何不適用法規或適用法規不當之
    情形，並揭示該法規之條項或其內容，及合於行政訴訟法第
    237條之9第2項準用第236條之2第3項、第243條第2項所列各
    款之事實。依首開規定及說明，應認其上訴為不合法，應予
    駁回。
四、據上論結，本件上訴為不合法，依行政訴訟法第237條之8第
    1項、第237條之9第2項、第236條之2第3項、第249條第1項
    前段、第104條、民事訴訟法第95條、第78條，裁定如主文
    。
中　　華　　民　　國　　111 　年　　7 　　月　　29　　日
                      臺北高等行政法院第七庭
                                審判長法  官　許  麗  華
                                      法  官　林  學  晴
                              　　　  法  官　郭  淑  珍
上為正本係照原本作成。
不得抗告。
中　　華　　民　　國　　111 　年　　7 　　月　　29　　日
                                      書 記 官  蕭 純 純